【裁判字號】    99,交聲,754
【裁判日期】    990527
【裁判案由】    聲明異議
【裁判全文】
臺灣高雄地方法院交通事件裁定         99年度交聲字第754號
原處分機關  高雄市政府交通局
代  表  人  王國材
異  議  人  甲○○
上列異議人即受處分人因違反道路交通管理處罰條例案件，對於
高雄市政府交通局民國99年3 月1 日所為之裁決（高市交裁字第
裁32-Z00000000號），聲明異議，本院裁定如下：
    主  文
異議駁回。
    理  由
一、原處分意旨略以：異議人即受處分人甲○○（下稱異議人）
    於民國98年1 月23日下午4 時35分許，駕駛車號ZN-5126 號
    自小客車，行經國道3 號北上269.2 公里處，有「汽車行駛
    高速公路速度超過規定最高速限（未滿20公里）」之違規行
    為，經內政部警政署國道公路警察局第八警察隊古坑分隊員
    警當場攔停舉發，並依道路交通管理處罰條例第33條第1 項
    第1 款裁處罰鍰新臺幣（下同）3,000 元，並依同條例第63
    條第1 項規定記違規點數1 點等語。
二、異議意旨略以：異議人確實於98年1 月23日下午4 時35分許
    ，駕駛車號ZN-5126 號自小客車，行經國道3 號北上269.2
    公里處，惟其並無超速之違規行為。況且警員僅用雷射測速
    槍測速，且只給異議人看測速槍上之數據，並無其他證據可
    以證明係異議人超速，亦無法排除係警員誤認，爰提起本件
    聲明異議，請求撤銷原處分等語。
三、按行車速度，依速限標誌或標線之規定，道路交通安全規則
    第93條定有明文。又汽車行駛高速公路及快速公路，應依速
    限標誌指示，高速公路及快速公路交通管制規則第5 條亦有
    明文。次按汽車行駛於高速公路、快速公路或設站管制之道
    路，不遵使用限制、禁止、行車管制及管理事項之管制規則
    而行車速度超過規定之最高速限或低於規定之最低速限者，
    處汽車駕駛人新臺幣（下同）3,000 元以上6,000 元以下罰
    鍰，並記違規點數1 點，道路交通管理處罰條例第33條第1
    項第1 款、第63條第1 項第1 款分別定有明文。
四、經查，異議人上揭違規事實，有內政部警政署國道公路警察
    局舉發違反道路交通管理事件通知單、原處分機關裁決書附
    卷可稽。異議人雖辯稱測速槍上僅有測速數據顯示，並沒有
    照片可供佐證其有超速之情云云。惟查，本件雷射測速槍係
    由經濟部標準檢驗局檢驗合格，亦有經濟部標準檢驗局98年
    7 月28日雷射測速儀器檢定合格證書可稽，而該雷射測速槍
    只能顯示時速、測距之數字，並無法顯示時間，實務上在以
    雷射測速槍取締超速違規時，亦無法提供照片，異議人殊難
    以無取締照片，遽認取締為不合法。況上揭違規係值勤員警
    於測距30 5.3公尺處，以雷射測速槍上方視窗內紅外線點瞄
    準異議人所駕駛之車輛前方，經鎖定後，透過雷射測速槍內
    螢幕顯示異議人所駕駛車號ZN-5126 號自小客車之行車速度
    為125 （公里/ 小時）等情，並有內政部警政署國道公路警
    察局第八警察隊99年2 月23日函文附卷可參，而雷射槍測速
    器係值勤人員經由測速器之瞄準鏡對準目標（單一車輛）扣
    發射扳機即可精確測出所瞄準目標之速度，行速數據並顯示
    於抬頭液晶顯示器內，雖不具照相及顯示車號、時間、日期
    之功能，但係對準單一目標測速且現場攔檢等語。且雷射測
    速儀一次僅能瞄準一個測速目標，若操作之警員測量錯誤，
    如未取得目標、目標超出測量範圍或太近、沒有穩定的瞄準
    目標、因瞄準不良或失去目標等，該雷射測速槍即無法測得
    單一目標之行車速度及測距。則本件舉發之經過既係值勤員
    警對準單一目標測速，且於測得超速車輛後執勤員警隨即當
    場攔停舉發，是對該違規車輛之認定之正確性，應屬無疑，
    自無異議人所述無法鎖定單一車輛，或鎖定錯誤之情形產生
    。
五、綜上所述，異議人確有裁決書上所載駕車超速之違規情事，
    原處分機關依道路交通管理處罰條例第33條第1 項第1 款裁
    處罰鍰3,000 元，並依同條例第63條第1 項規定記違規點數
    1 點，並無違誤，異議人執上開情詞聲明異議，洵無理由，
    應予駁回。
六、依道路交通案件處理辦法第19條，裁定如主文。
中    華    民    國    99    年    5     月    27    日
                  交通法庭    法  官  謝宗翰
以上正本證明與原本無異。
如不服本裁定應於送達後5日內向本院提出抗告狀。
中    華    民    國    99    年    5     月    27    日
                              書記官  李宗諺

司法院資訊處製作；財團法人民間司法改革基金會備份。
